臺灣新竹地方法院刑事裁定
111年度單禁沒字第247號
聲  請  人  臺灣新竹地方檢察署檢察官
被      告  吳凱元



上列聲請人聲請單獨宣告沒收違禁物案件（111年度聲沒字第257
號，偵查案號：111年度毒偵字第887號），本院裁定如下：
　　主  文
扣案之第二級毒品甲基安非他命暨外包裝袋壹包（驗餘淨重零點
貳貳陸公克），沒收銷燬之。
    理  由
一、按違禁物得單獨宣告沒收，刑法第40條第2項定有明定，而
    甲基安非他命係屬管制之第二級毒品，屬違禁物，不得非法
    持有，此觀修正後即現行毒品危害防制條例第18條第1項前
    段及同條例第2條第2項第2款、第11條第2項規定自明，並倘
    其未經裁判沒收者，即由檢察官聲請法院以裁定沒收之，亦
    有司法院18年院字第67號、30年院字第2169號解釋可資參照
    。
二、聲請意旨略以：新竹縣政府警察局新湖分局警員於民國111
    年5月13日10時41分，在新竹縣湖口鄉中正路1段與民權街口
    ，查獲被告吳凱元涉犯施用第二級毒品，並扣得甲基安非他
    命1包（驗餘淨重為0.226公克），其所涉施用及持有第二級
    毒品罪嫌部分，因被告經觀察、勒戒後，業經臺灣新竹地方
    檢察署（下稱新竹地檢署）檢察官以111年度毒偵字第887號
    為不起訴處分確定，有該不起訴處分書1份在卷足參，惟扣
    案之第二級毒品甲基安非他命1包屬毒品危害防制條例所管
    制持有之違禁物品，有臺灣尖端先進生技醫藥股份有限公司
    毒品原物鑑定實驗室111年6月28日出具之毒品證物鑑定分析
    報告（委驗單位毒品編號：湖111030號）1份存卷可參，爰
    依刑法第40條第2項及毒品危害防制條例第18條第1項前段之
    規定宣告沒收銷燬等語。
四、經查：
  ㈠被告前於111年5月13日4時許，在停放於新竹縣○○鄉○○路00號
    仁慈醫院後方停車場之車輛內，非法施用第二級毒品甲基安
    非他命1次之犯行，經本院以111年度毒聲字第299號裁定令
    入勒戒處所觀察、勒戒，因認無繼續施用毒品之傾向，於11
    1年10月25日執行完畢出所，業經新竹地檢署檢察官以111年
    度毒偵字第887號為不起訴處分確定等情，有上開裁定、不
    起訴處分書正本及臺灣高等法院被告前案紀錄表各1份（見
    毒偵卷第97頁至其背面、第141頁其背面，單禁沒卷第9頁至
    第13頁）在卷足稽，並經本院核閱上開案件之卷宗無訛。
　㈡再者，被告於上開施用第二級毒品案件中，於111年5月13日
    因同車乘客林呈洺涉嫌另案侵占案件，為警在新竹縣湖口鄉
    中正路1段與民權街口查獲，經警員執行附帶搜索，當場在
    被告所在車輛駕駛座前扣得其所有、疑似第二級毒品甲基安
    非他命之白色透明結晶1包（新竹地檢署保管字號：111年度
    安字第374號，扣押物品清單見毒偵卷第134頁）乙節，業經
    被告供承在卷（見毒偵卷第13頁背面至第14頁背面、第67頁
    至第69頁），核與在場見聞之證人林呈洺於偵查中之證述（
    見毒偵卷第70頁至第72頁）大致相符，且有新竹縣政府警察
    局新湖分局湖口派出所搜索扣押筆錄、扣押物品目錄表各1
    份、搜索現場及扣押物品照片7張（見毒偵卷第24頁至第25
    頁背面、第26頁、第27頁至第28頁背面）在卷足憑。而上開
    被告所有、為警查扣之疑似第二級毒品甲基安非他命之白色
    透明結晶1包，經送請臺灣尖端先進生技醫藥股份有限公司
    毒品原物鑑定實驗室以氣相層析質譜儀（GC/MS）全圖譜掃
    描（Full Scan）進行鑑驗，結果略以：委驗單位毒品編號
    ：湖111030號之白色透明結晶1包，含袋毛重0.44公克，驗
    前淨重0.236公克，因鑑驗取用0.010公克，驗餘淨重0.226
    公克，定性檢驗結果為甲基安非他命等情，此有該實驗室11
    1年6月28日出具之毒品證物鑑定分析報告1份、新竹縣政府
    警察局毒品犯罪嫌疑人尿液採驗作業管制記錄簿影本1紙暨
    該扣案毒品照片1張（見毒偵卷第135頁、第136頁至第137頁
    ）附卷可稽，是該扣案物當為毒品危害防制條例第2條第2項
    第2款所定之第二級毒品甲基安非他命，而屬法律上禁止持
    有之違禁物無訛。
　㈢衡以前揭扣案之第二級毒品甲基安非他命1包（驗餘凈重為0.
    226公克），為被告前揭施用第二級毒品犯行所賸餘之物，
    業據被告自承在卷（見毒偵卷第68頁），當與其前揭施用毒
    品犯行具有關聯性，又被告持有上開扣案第二級毒品甲基安
    非他命等犯嫌部分，確未經檢察官另行偵查、起訴，復查無
    上開扣案物業經宣告沒收銷燬之裁判或執行紀錄，此有臺灣
    高等法院被告前案紀錄表1份（見單禁沒卷第9頁至第13頁）
    存卷可參，則揆諸前揭前揭說明，自不問屬於犯罪行為人與
    否，應連同附著毒品無從析離之外包裝袋，依毒品危害防制
    條例第18條第1項前段之規定宣告沒收銷燬之。
　㈣從而，聲請人聲請沒收銷燬上開扣案之第二級毒品甲基安非
    他命1包（驗餘凈重為0.226公克，新竹地檢署保管字號：11
    1年度安字第374號，扣押物品清單見毒偵卷第134頁），洵
    屬有據，應予准許。至於鑑驗用罄之毒品部分，因已滅失，
    自無庸併予宣告沒收銷燬，末此敘明。　
四、依刑事訴訟法第220條、第455條之36第2項，裁定如主文。
中　　華　　民　　國　　111 　年　　11　　月　　29　　日
                  刑事第八庭    法　官　江宜穎
以上正本證明與原本無異。
如不服本裁定，應於裁定送達後5日內向本院提出抗告狀。
中　　華　　民　　國　　111 　年　　11　　月　　29　　日
                                書記官  蕭妙如